臺灣高等法院高雄分院刑事判決　　　　 94年度上易字第715號
上　訴　人　臺灣屏東地方法院檢察署檢察官
被　　　告　乙○○
　　　　　　　　　　（現於臺灣屏東監獄竹田分監執行中）
上列上訴人因被告竊盜案件，不服臺灣屏東地方法院94年度易字
第117 號中華民國94年8 月30日第一審判決（起訴案號：臺灣屏
東地方法院檢察署94年度偵字第10號），提起上訴，本院判決如
下：
    主  文
原判決撤銷。
乙○○攜帶凶器竊盜電線，處有期徒刑陸月，如易科罰金，以參
佰元折算壹日。
腳踏釘柒支沒收。
    事  實
一、乙○○意圖為自己不法所有，於93年12月16日10時15分許，
    攜帶客觀上足以對人生命、身體構成威脅之兇器腳踏釘，至
    屏東縣車城鄉車城橋西側堤防旁魚塭區，以前開腳踏釘為工
    具，攀爬臺灣電力股份有限公司所有之電線桿（車城高幹
    196分11至13A1），再以不詳工具竊取該電線桿上之電纜線
    得手，嗣經民眾白清發發現後報警處理，為警於同日10時45
    分在車城橋北端查獲，並扣得腳踏釘7支及毛巾1條。
二、案經屏東縣警察局恆春分局移送臺灣屏東地方法院檢察署檢
    察官偵查起訴。
    理  由
壹、程序部分：
    按被告以外之人（包括證人、鑑定人、告訴人、被害人及共
    同被告等）於審判外之陳述雖不符刑事訴訟法第159 條之1
    至之4 等4 條之規定，而經當事人於審判程序同意作為證據
    ，法院審酌該言詞陳述或書面陳述作成時之情況，認為適當
    者，亦得為證據；當事人、代理人或辯護人於法院調查證據
    時，知有刑事訴訟法第159 條第1 項不得為證據之情形，而
    未於言詞辯論終結前聲明異議者，視為有前項之同意，同法
    第159 條之5 定有明文；本件證人甲○○、白清發於警詢所
    為陳述，其性質雖屬傳聞證據，惟其所為上開警訊筆錄內容
    ，經本院審理時予以提示並告以要旨，且各經檢察官、被告
    表示意見，當事人已知上述筆錄乃傳聞證據，且均未於言詞
    辯論終結前對該等筆錄內容異議，依上開規定，是其等於警
    詢中之證言應具有證據能力。
貳、實體部分：
一、訊據被告乙○○矢口否認有上開竊盜犯行，辯稱：當日我站
    在圍牆上是要撿拾該處的木板供自家鴿舍之用，黃色塑膠袋
    、腳踏釘非我所有，是怕莫名其妙被打才會逃跑云云。經查
    前述臺灣電力股份有限公司所有之電線桿（車城高幹196 分
    11至13A1），確有遭竊之事實，業據證人甲○○（台電服務
    所人員）於警訊時證稱：「於93年12月16日10時15分接獲民
    眾告知新街段漁塭處一帶電線遭人剪斷，當我至現場後發現
    漁塭一帶遭人剪斷棄置在路邊，我便通知警方到現場處理。
    遭竊是PVC 風雨線22平方、407.4 公尺、重量為106.33公斤
    ，總價值為1,967 元。電線遭竊正確位置為車城鄉車城橋西
    側新街段漁塭，車城高幹196 分之11至13A1低壓線路」等語
    （見警詢卷第6 至7 頁），甚為詳盡，並有屏東縣警察局恆
    春分局保力派出所職務報告書及贓物認領保管單各一份在卷
    足憑；而案發當時被告係攀爬在被竊電線桿旁之圍牆，經證
    人白清發發現，被告於遭證人白清發、白忠賀等追趕時，心
    虛逃跑等情，業據目擊證人白清發於警訊時證稱：「我於93
    年12月16日10時15分許，看見被告攀爬在車城高幹196 分11
    旁圍牆上，我經過看到地上有經人剪下之電纜線，我發覺有
    問題叫被告不要走，即騎車找白忠賀打電話報警，當我回到
    現場半途中，看見被告騎腳踏車欲離開，在腳踏車把手上有
    1 個黃色塑膠袋，後被白忠賀堵上，被告放下腳踏車立即用
    跑的往台26線，於追跑中正好警方到達，被告藏匿在台26線
    旁一間已廢棄之廁所內，當他被人發現又欲逃離時，在台26
    線車城橋北端被警查獲。」「被告爬電桿時，有看見在電桿
    洞上插有腳踏釘，但現場沒有看見剪刀類之物品，也沒有看
    見被告剪電纜線。」「我於同日6 時許有至漁塭巡視，當時
    台電公司之電纜線尚在，沒有看見電纜線遭竊。」等語（見
    警詢卷第8 頁至第10頁），且由警卷所附之現場照片顯示，
    案發現場係空曠之魚塭區，平常人煙稀少，電線桿旁地上留
    有經人剪下之電纜線，警方又在現場附近起獲1 個黃色塑膠
    袋及腳踏釘2 支，該腳踏釘2 支與現場電線桿洞上所插之腳
    踏釘雷同，顯見係行竊者所留，證人白清發上開所證被告所
    騎腳踏車把手上有1 個黃色塑膠袋，益證警方在現場附近所
    起獲1 個黃色塑膠袋及腳踏釘2 支係被告所有，則被告確有
    行竊電纜線之事證明確，其上開所辯，顯係事後卸責之詞，
    殊無足採，犯行洵堪認定。
二、核被告乙○○所為，係犯電業法第105 條之竊盜電線罪，應
    依刑法第321 條第1 項第3 款之攜帶凶器竊盜罪處斷。
三、原審未為詳察，遽為被告無罪之諭知，尚有未當，公訴人上
    訴意旨，執此指摘原判決不當，為有理由，應由本院予以撤
    銷改判，審酌被告竊取電纜線，嚴重危害公共安全，念其所
    竊之物價值不多，從寬量處有期徒刑6 月，並諭知易科罰金
    之折算標準；扣案之腳踏釘7 支，係被告所有供犯罪所用之
    物，應依刑法第38條第1 項第2 款之規定，宣告沒收。
據上論斷，應依刑事訴訟法第369條第1項前段、第364條、第299
條第1項前段，電業法第105條、刑法第11條前段、第321條第1項
第3款、第41條第1項、第38條第1項第2款、罰金罰鍰提高標準條
例第2條，判決如主文。
本案經檢察官沈紹嘉到庭執行職務。
中　　華　　民　　國　　94　　年　　12　　月　　13　日
                  刑事第七庭    審判長法  官  莊飛宗
                                      法  官  黃三友
                                      法  官  黃憲文
以上正本證明與原本無異。
如不服本判決，應於收受本判決後10日內，向本院提出上訴書狀
，其未敘述上訴理由者，並得於提起上訴後10日內向本院補提理
由書狀（均須按他造當事人之人數附繕本）「切勿逕送上級法院
」。
中　　華　　民　　國　　94　　年　　12　　月　　13　日
　　　　　　　　　　　　　　　　　　　書記官  葉淑華
附錄本件判決論罪科刑法條：
電業法第105條
竊盜或損壞電桿、電線、變壓器或其他供電設備者，依刑法之規
定從重處斷。
刑法第321 條第1 項第3 款
中華民國刑法第321條
犯竊盜罪而有左列情形之一者，處6 月以上、5 年以下有期徒刑
：
三、攜帶兇器而犯之者。
